臺灣臺南地方法院刑事判決
111年度交簡上字第122號
上  訴  人  
即  被  告  黃俊偉


上列上訴人因過失傷害案件，不服本院中華民國111年4月1日111
年度交簡字第1130號第一審判決（聲請簡易判決處刑書案號：11
1年度調偵字第451號），提起上訴，嗣因被告就被訴事實為有罪
之陳述，本院管轄之第二審合議庭聽取當事人意見後，改依簡式
審判程序進行：
    主      文
上訴駁回。
黃俊偉緩刑貳年。
    事實及理由
一、本件被告黃俊偉所犯係死刑、無期徒刑、最輕本刑為3年以
    上有期徒刑以外之罪，其於審判程序中就被訴事實為有罪之
    陳述，經審判長告知簡式審判程序之旨，並聽取公訴人及被
    告之意見後，經本院依刑事訴訟法第273條之1第1項之規定
    ，裁定進行簡式審判程序。又本件卷內之證據調查，依同法
    第273條之2規定，不受第159條第1項關於傳聞法則規定之限
    制，依法均有證據能力，合先敘明。
二、本案經本院審理結果，認原審以上訴人即被告黃俊偉犯刑法
    第284條前段之過失傷害罪，並適用同法第62條前段（自首
    ），以簡易判決判處拘役15日，如易科罰金以新臺幣（下同
    ）1,000元折算1日，其認事用法及量刑均無不當，應予維持
    ，除證據部分補充「被告於本院之自白」、「本院勘驗筆錄
    及截圖」外，其餘均引用第一審判決書記載之事實、理由及
    證據（如附件）。
三、本件被告以其與告訴人達成和解，希望能從輕量刑，或給予
    緩刑為由提起上訴。
(一)惟關於刑之量定，係實體法上賦予法院得為自由裁量之事項
    ，倘其量刑已以行為人之行為罪責為基礎，並斟酌刑法第57
    條各款所列情狀，在法定刑度內，酌量科刑，如無偏執一端
    ，致明顯失出失入情形，上級審法院本不得單就量刑部分遽
    指為不當或違法。又量刑係法院就繫屬個案犯罪之整體評價
    ，為事實審法院得依職權自由裁量之事項。量刑判斷當否之
    準據，應就判決之整體觀察為綜合考量，不可摭拾其中片段
    ，遽予評斷（最高法院99年度台上字第701號判決亦宣示相
    類意旨，可供參考）。查原審係基於調查審理所認定之事實
    ，審酌被告之過失程度及情節、告訴人所受傷害、兼衡被告
    智識程度、家庭經濟狀況、未能與告訴人達成和解，及否認
    犯行之犯後態度等一切情狀，量處被告拘役15日，並諭知如
    易科罰金以1,000元折算1日之標準，本院認為被告所犯刑法
    第284條前段之過失傷害罪，法定本刑為1年以下有期徒刑、
    拘役或10萬元以下罰金，以被告應負之過失責任，以及告訴
    人所受傷勢、於原審判決時被告尚未與告訴人和解，暨被告
    否認本案犯行等各情觀之，原審量處被告上開刑度，並未逾
    越客觀上之適當性、相當性與必要性之比例原則，尚屬原審
    合法裁量權之行使，難認係違法失當。被告以前揭理由指摘
    原審量刑過重提起上訴，經核為無理由，應予駁回。
(二)查被告前未曾受有期徒刑以上刑之宣告，有臺灣高等法院被
    告前案紀錄表在卷可參，被告因一時疏忽未注意交通安全，
    觸犯本案犯行肇致告訴人張天明受傷，於本院審理時已坦承
    犯行，深表悔悟，並與告訴人調解成立(簡上卷第33頁所附
    調解筆錄)，足認被告有知錯改過之意，諒被告應知所警惕
    ，所宣告之刑以暫不執行為適當，爰依刑法第74條第1項第1
    款之規定，併予諭知緩刑2年。 
據上論斷，應依刑事訴訟法第455條之1第1項、第3項、第364條
、第273條之1第1項、第368條、第373條、刑法第74條第1項第1
款，判決如主文。
本案經檢察官蘇榮照聲請簡易判決處刑，檢察官莊士嶔到庭執行
職務。
中　　華　　民　　國　　111 　年　　8 　　月　　31　　日
                  刑事第十五庭  審判長法  官  莊政達
                                      法  官  陳貽明
                                      法  官  李音儀
以上正本證明與原本無異。
不得上訴。
　　　　　　　　　　　　　　　　　　　書記官  陳怡蓁
中　　華　　民　　國　　111 　年　　9 　　月　　5 　　日
附錄本件論罪科刑法條：
中華民國刑法第284條
因過失傷害人者，處1年以下有期徒刑、拘役或10萬元以下罰金
；致重傷者，處3年以下有期徒刑、拘役或30萬元以下罰金。

附件：
臺灣臺南地方法院刑事簡易判決
111年度交簡字第1130號
聲　請　人　臺灣臺南地方檢察署檢察官
被　　　告　黃俊偉　男　(民國00年00月00日生)
　　　　　　　　　　身分證統一編號：Z000000000號
　　　　　　　　　　住○○市路○區○○街00巷0號

上列被告因過失傷害案件，經檢察官聲請以簡易判決處刑（111
年度調偵字第451號），本院判決如下：
    主  文
黃俊偉犯過失傷害罪，處拘役拾伍日，如易科罰金，以新臺幣壹
仟元折算壹日。
    事實及理由
一、本件犯罪事實及證據，均引用檢察官聲請簡易判決處刑書（
    如附件，以下簡稱聲請書）之記載。
二、核被告黃俊偉所為，係犯刑法第284條前段之過失傷害罪。
    又被告於肇事後，犯罪未被有偵查權之公務員或機關發覺前
    ，向到現場處理本件交通事故之臺南市政府警察局第歸仁分
    局交通分隊警員自首，坦承犯行進而接受裁判，此有臺南市
    政府警察局歸仁分局交通分隊道路交通事故肇事人自首情形
    紀錄表1紙附卷（參見本院卷第17頁）可稽，其行為合乎自
    首之要件，爰依刑法第62條前段之規定減輕其刑。
三、本院審酌被告因疏未遵守道路交通安全規則規定，致使告訴
    人張天明因此受有如聲請書所載之傷害，被告行為顯有過失
    ，自應予以非難。並考量被告於本件事故之過失程度與情節
    （被告駕駛自小客車，右轉未遵行車道，未注意右側車輛，
    轉彎車未讓直行車先行，為肇事因素；告訴人無肇事因素）
    、告訴人所受傷勢情形，暨兼衡被告之智識程度、家庭經濟
    狀況、犯罪後否認過失態度，以及迄未能與告訴人達成民事
    上和解賠償損害等一切情狀，量處如主文所示之刑，並諭知
    易科罰金之折算標準，以資懲儆。
四、依刑事訴訟法第449條第1項前段、第454條第2項，刑法第28
    4條前段、第62條前段、第41條第1項前段，刑法施行法第1
    條之1，逕以簡易判決處刑如主文所示。
五、如不服本件判決，得自收受送達之日起20日內，向本院提起
    上訴狀（須附繕本），上訴於本院管轄之第二審地方法院合
    議庭。
中　　華　　民　　國　　111 　年　　4 　　月　　1 　　日
　　　　　　　　　刑事第七庭    法　官　郭千黛
以上正本證明與原本無異。
  　　　　　　　　　　　　　　　書記官　黃瓊蘭
中　　華　　民　　國　　111 　年　　4 　　月　　7 　　日
中華民國刑法第284條：
因過失傷害人者，處 1 年以下有期徒刑、拘役或 10 萬元以下
罰金；致重傷者，處 3 年以下有期徒刑、拘役或 30 萬元以下
罰金。
（附件）
臺灣臺南地方檢察署檢察官聲請簡易判決處刑書　
                                    111年度調偵字第451號
　　被　　　告　黃俊偉　男　47歲（民國00年00月00日生）
　　　　　　　　　　　　住○○市路○區○○街00巷0號
　　　　　　　　　　　　國民身分證統一編號：Z000000000號
上列被告因過失傷害案件，業經偵查終結，認為宜以簡易判決處
刑，茲將犯罪事實及證據並所犯法條分敘如下：
　　　　犯罪事實
一、黃俊偉於民國110年3月25日12時20分許，駕駛車牌號碼0000
    -00號自小客車，沿臺南市仁德區中山路由西往東方向行駛
    ，行經該路與國道一號交流道西側南下入口之交岔路口右轉
    時，原應注意汽車行駛至交岔路口，右轉彎時，應距交岔路
    口三十公尺前顯示方向燈或手勢，換入外側車道、右轉車道
    或慢車道，駛至路口後再行右轉，且轉彎車應讓直行車先行
    ，而依當時天候晴、日間自然光線、路面乾燥、無缺陷、無
    障礙物、視距良好之情狀，客觀上並無不能注意之情形，竟
    疏未注意及此，貿然右轉，適同向在右側之張天明騎乘車牌
    號碼000-000號普通重型機車行駛至此，雙方因而發生碰撞
    ，致張天明受有下背挫傷之傷害。
二、案經張天明訴由臺南市政府警察局歸仁分局報告偵辦。
　　　　證據並所犯法條
一、訊據被告黃俊偉固供認有於上揭時、地與告訴人張天明發生
    交通事故之事實，惟矢口否認有何過失傷害犯行，辯稱：我
    當時已進入匝道入口，我有打方向燈要右轉，機車不能行駛
    在汽車要進入匝道的車道，機車是跟汽車的右側發生碰撞云
    云。經查，上揭犯罪事實，業據告訴人張天明指訴綦詳，復
    有道路交通事故現場圖、道路交通事故調查報告表（一）（
    二）、仁佑骨外科診所診斷證明書、現場暨車損照片、監視
    器錄影光碟暨畫面擷取等在卷可稽。按「汽車行駛至交岔路
    口，右轉彎時，應距交岔路口三十公尺前顯示方向燈或手勢
    ，換入外側車道、右轉車道或慢車道，駛至路口後再行右轉
    。」、「轉彎車應讓直行車先行。」道路交通安全規則第10
    2條第1項第4款、第7款分別定有明文，被告駕車自應注意遵
    守上揭規定，且依當時情形又無不能注意之情事，被告竟疏
    於注意及此，致與告訴人騎乘之機車發生碰撞，造成告訴人
    受有前揭傷害，被告顯有過失，且本件交通事故，經送臺南
    市車輛行車事故鑑定會鑑定結果，亦同此意見，此有該會函
    文及鑑定意見書（110年12月27日南市交鑑字第1101577644
    號、南鑑0000000案）在卷可參。再告訴人確因本件車禍而
    受傷，則被告之過失行為與告訴人之傷害結果間，自具有相
    當因果關係。被告所辯，顯係事後卸責之詞，自不足採。本
    件事證明確，被告犯嫌堪予認定。
二、核被告所為，係犯刑法第284條前段之過失傷害罪嫌。
三、依刑事訴訟法第451條第1項聲請逕以簡易判決處刑。
　　此　  致
臺灣臺南地方法院
中　　華　　民　　國　 111　　年　　2　　 月　  21  　日
　　　　　　　　　　　　　　　檢察官  蘇榮照
本件證明與原本無異
中　　華　　民　　國　 111　　年　　3 　　月　　2 　　日
                              書記官  鍾明智